臺灣南投地方法院刑事判決
111年度訴字第202號
公  訴  人  臺灣南投地方檢察署檢察官 
被      告  徐暐翔


            楊詠全


上列被告因傷害案件，經檢察官提起公訴（111 年度調偵字第45
號、第46號），因被告承認被訴犯罪事實，經本院合議庭裁定由
受命法官獨任行簡式審判程序，判決如下：
    主      文
【徐暐翔】共同犯傷害罪，處拘役參拾日，如易科罰金，以新臺
幣壹仟元折算壹日。
【楊詠全】共同犯傷害罪，處拘役參拾日，如易科罰金，以新臺
幣壹仟元折算壹日。
    事實及理由
壹、犯罪事實
    徐暐翔、楊詠全、陳文昇及蘇倉毅（上2 人另由檢察官為不
　　起訴處分）為朋友關係，並於民國110 年9 月25日晚間7 時
　　許，在徐暐翔之南投縣○○鎮○○路00號之住處內，一同歡
　　慶陳文昇、徐暐翔即將入伍，適因葉政緯前與徐暐翔、劉佳
　　鈴間發生糾紛，葉政緯則於110 年9 月25日晚間8 時30分許
　　，透過臉書社群平臺邀約徐暐翔至南投縣埔里鎮西安路二段
　　與福興南路之交岔路口旁談判，徐暐翔即偕同陳文昇與葉政
　　緯談判未果而各自離去後，徐暐翔復邀約葉政緯、劉佳鈴至
　　上開談判地點對質，葉政緯乃於同日晚間11時35分許，駕駛
　　車牌號碼0000-00 號自用小客車，搭載女友鍾閔伊抵達上開
　　談判地點，陳文昇、蘇倉毅、徐暐翔、楊詠全與劉佳鈴則徒
　　步抵達，詎過程中，徐暐翔與葉政緯一時發生口角，徐暐翔
　　、楊詠全即共同基於傷害之犯意聯絡，接續徒手毆打葉政緯
　　，致葉政緯受有左側手部挫瘀傷、左側手肘挫擦傷、右側肩
　　部挫擦傷、臉部及眼眶周圍挫瘀傷等傷害。嗣經警據報前往
　　現場處理，並由葉政緯提出告訴，始查悉上情。
貳、程序部分
    被告徐暐翔、楊詠全所犯本案之罪，依法得行簡式審判程序
　　，因被告2 人均坦承被訴犯罪事實，故本院合議庭裁定本案
　　適用簡式審判程序，依刑事訴訟法第273 條之2 、第159 條
　　第2 項前段規定，無傳聞法則之適用，證據調查程序亦予簡
　　化。
參、認定犯罪事實所憑之證據及理由
　　上開犯罪事實，均據被告徐暐翔、楊詠全坦承不諱（本院卷
　　第102 、108 頁），核與證人即告訴人葉政緯（警卷第21至
　　24頁、偵一卷第35、36、47、48頁）、證人陳文昇（警卷第
　　11至15頁、偵一卷第20至22、50至51頁）、證人蘇倉毅（警
　　卷第16至20頁、偵一卷第26至28、51、52頁）、證人鍾閔伊
　　（警卷第28至31頁、偵一卷第48至50頁）、證人劉佳鈴（警
　　卷第35至38頁）證述之內容相符，並有告訴人之指認犯罪嫌
　　疑人紀錄表（警卷第25至27頁）、證人鍾閔伊之指認犯罪嫌
　　疑人紀錄表（警卷第32至34頁）、證人劉佳鈴之指認犯罪嫌
　　疑人紀錄表（警卷第39至41頁）、南投縣政府警察局埔里分
　　局扣押筆錄（警卷第42頁）、南投縣政府警察局埔里分局扣
　　押物品目錄表（警卷第45頁）、刑案現場位置圖（警卷第46
　　頁）、證物照片（警卷第47、48頁）、現場及傷勢照片（警
　　卷第49至60頁）、警員李啓明出具之職務報告書（偵一卷第
　　13至16頁）、數位證物勘察採證同意書（偵一卷第29頁）、
　　南投縣政府警察局埔里分局搜索扣押筆錄（偵一卷第30至32
　　頁）、警員林昌輝出具之職務報告書（偵一卷第37至41頁）
    、南投縣政府警察局埔里分局扣押物品清單及證物照片（偵
　　一卷第64、65頁）、告訴人之臺中榮民總醫院埔里分院診斷
　　證證明書（偵二卷第11頁）存卷供參，可徵被告徐暐翔、楊
　　詠全之任意性自白與事實相符，堪以採信。從而，本案事證
　　明確，被告徐暐翔、楊詠全所為本案傷害犯行足以認定，皆
　　應依法論科。
肆、論罪科刑
一、核被告徐暐翔、楊詠全所為，均係犯刑法第277 條第1 項之
　　傷害罪。被告徐暐翔、楊詠全毆打告訴人身體多處成傷，其
　　等之數次毆打行為，均係侵害告訴人之同一身體法益，且傷
　　害行為之地點相同，時間密接，依一般社會健全觀念，難以
　　強行分開，在刑法評價上，以視為數個舉動之接續實行，合
　　為包括之一行為予以評價，為接續犯，各應僅論以一傷害罪
　　。
二、被告徐暐翔、楊詠全就本案傷害告訴人之犯行，有犯意聯絡
　　及行為分擔，應論以共同正犯。
三、爰以行為人責任為基礎，審酌被告2 人僅因對質過程中之歧
　　見，即聯手毆打告訴人成傷，犯後迄今亦未與告訴人成立調
　　、和解並賠償其所受之損害，所為實非可取，惟慮及被告徐
　　暐翔、楊詠全犯後皆能坦承犯行，已顯露悛悔之意；另考量
　　被告徐暐翔自陳為高職畢業之智識程度，未婚無子女，目前
　　從事水電業，每月收入新臺幣（下同）3 萬2 千元之家庭生
　　活經濟狀況；被告楊詠全自陳為高中肄業之智識程度，未婚
　　無子女，目前從事裝潢業，每月收入3 萬元之家庭生活經濟
　　狀況；暨考量檢察官、被告徐暐翔、楊詠全對刑度之意見等
　　一切情狀，分別量處被告徐暐翔、楊詠全如主文所示之刑，
　　並各諭知易科罰金之折算標準，以資懲儆。
據上論斷，應依刑事訴訟法第273 條之1 第1 項、第299 條第1
項前段，判決如主文。　
本案經檢察官張桂芳提起公訴，檢察官石光哲到庭執行職務。
中　　華　　民　　國　　111 　年　　10　　月　　31　　日
　　　　　　　　　刑事第二庭    法　官  陳育良
以上正本與原本無異。
如不服本判決應於收受送達後20日內向本院提出上訴書狀，並應
敘述具體理由；其未敘述上訴理由者，應於上訴期間屆滿後20日
內向本院補提理由書（均須按他造當事人之人數附繕本）「切勿
逕送上級法院」。
告訴人或被害人如對於本判決不服者，應具備理由請求檢察官上
訴，其上訴期間之計算係以檢察官收受判決正本之日期為準。
                                書記官  林儀芳 
中　　華　　民　　國　　111 　年　　10　　月　　31　　日
附錄本案論罪科刑法條全文
中華民國刑法第277 條 
傷害人之身體或健康者，處五年以下有期徒刑、拘役或五十萬元
以下罰金。
犯前項之罪，因而致人於死者，處無期徒刑或七年以上有期徒刑
；致重傷者，處三年以上十年以下有期徒刑。